臺灣高等法院臺中分院刑事裁定　
110年度聲字第1578號
聲  請  人  臺灣高等檢察署臺中檢察分署檢察官     
受  刑  人  高松榮



上列聲請人因受刑人數罪併罰有二裁判以上，聲請定其應執行之
刑（聲請案號：110年度執聲字第732號），本院裁定如下：
    主  文
高松榮因違反毒品危害防制條例等罪，所處如附表所載之有期徒
刑，應執行有期徒刑拾肆年拾月。
    理  由
一、按裁判確定前犯數罪者，併合處罰之；數罪併罰，有二裁判
    以上者，依刑法第51條之規定，定其應執行之刑；宣告多數
    有期徒刑者，於各刑中之最長期以上，各刑合併之刑期以下
    ，定其刑期，但不得逾30年，刑法第50條第1 項前段、第53
    條及第51條第5 款分別定有明文。又刑法第50條第2 項規定
    「前項但書情形，受刑人請求檢察官聲請定應執行刑者，依
    第51條規定定之」，是於同時有得易科罰金、得易服社會勞
    動、不得易刑處分之情形者，須經受刑人請求，檢察官始得
    據以聲請定應執行刑。　　
二、受刑人高松榮因違反毒品危害防制條例等罪，經臺灣南投地
    方法院、本院先後判處如附表所示之刑，均經確定在案。茲
    檢察官聲請定其應執行之刑，本院審核認本件檢察官聲請既
    係應受刑人之請求，有臺灣南投地方檢察署民國110 年5月2
    8日刑法第50條第1項但書案件是否請求定應執行刑調查表在
    卷可稽，是依刑法第50條第2 項之規定，本件聲請為正當，
    應定其應執行之刑，爰審酌受刑人所犯如附表所示各罪之犯
    罪態樣、時間間隔、侵害法益、各罪依其犯罪情節所量定之
    刑等情，依刑事訴訟法第477 條第1 項，刑法第53條、第50
    條第2項、第51條第5 款，裁定如主文。
中　　華　　民　　國　　110 　年　　6 　　月　　28　　日
       　　刑事第五庭    審判長法　官  鄭  永  玉
 　　　　　　　　　　　　　    法　官  許  文  碩
 　　　　　　　　　　　　　　  法　官  周  莉  菁       
　　　　　　　　　　　　　　　 
以上正本證明與原本無異。     
如不服本裁定，得於收受送達後5日內向本院提出抗告書狀(須附
繕本)。　　　　　　　　　　　　　　　                 
                               書記官  王  朔  姿

中　　華　　民　　國　　110 　年　　6 　　月　　28　　日

【附表】：受刑人高松榮定應執行刑案件一覽表

編           號  1 2 3 罪           名  毒品危害防制條例 毒品危害防制條例 （施用二級） 毒品危害防制條例 （施用一級） 宣    告     刑  有期徒刑7月（共2次） 有期徒刑3月 有期徒刑8月 犯  罪  日  期  106年8月30日（2次） 107年12月20日 107年12月20日 偵查（自訴）機關年   度   案  號  南投地檢107年度撤緩毒偵字第113號等 南投地檢108年度毒偵字第22號 南投地檢108年度毒偵字第22號 最後事實審 法        院 南投地院 南投地院 南投地院  案        號 107年度審訴字第488號 108年度審訴字第100號 108年度審訴字第100號  判  決 日 期 108年1月22日 108年5月23日 108年5月23日 確定判決 法        院      南投地院     南投地院      南投地院  案        號 107年度審訴字第488號 108年度審訴字第100號 108年度審訴字第100號  判決確定日期 108年2月24日 108年6月14日 108年6月14日 是否為得易科罰金、易服社會勞動之案件  否 是 否 備           註  南投地檢108年度執字第506號（應執行有期徒刑11月） 南投地檢108年度執字第1522號 南投地檢108年度執字第1522號   編號1至8定應執行有期徒刑12年10月（109年度執更字第626號） 發監   
【附表】：受刑人高松榮定應執行刑案件一覽表

編           號  4 5 6 罪           名  毒品危害防制條例 （施用二級） 毒品危害防制條例  毒品危害防制條例  宣    告     刑  有期徒刑3月 有期徒刑9年 有期徒刑8年6月 犯  罪  日  期  107年4月18日 107年7月28日 107年9月26日 偵查（自訴）機關年   度   案  號  南投地檢107年度毒偵字第864號等 南投地檢107年度偵緝字第223號等 南投地檢107年度偵緝字第223號等 最後事實審 法        院 南投地院 中高分院 中高分院  案        號 107年度訴字第323等號 108年度上訴字第2552號 108年度上訴字第2552號  判  決 日 期 108年7月4日 109年2月27日 109年2月27日 確定判決 法        院 南投地院 最高法院 最高法院  案        號 107年度訴字第323等號 109年度台上字第2688號 109年度台上字第2688號  判決確定日期 108年7月26日 （撤回上訴） 109年5月27日 109年5月27日 是否為得易科罰金、易服社會勞動之案件  是 否 否 備           註  南投地檢109年度執字第665號（編號4、9曾經南投地院以107年度訴字第240、323號判決應執行有期徒刑6月） 南投地檢109年度執字第1428號 南投地檢109年度執字第1428號    編號5至8應執行有期徒刑11年6月    編號1至8定應執行有期徒刑12年10月（109年度執更字第626號）   
【附表】：受刑人高松榮定應執行刑案件一覽表

編           號  7 8 9 罪           名  藥事法 毒品危害防制條例 毒品危害防制條例 （施用一級） 宣    告     刑  有期徒刑8月（共3次） 有期徒刑8年 有期徒刑5月 犯  罪  日  期  107年7月7日、 107年8月11日、 107年9月26日 107年12月18日 107年4月18日 偵查（自訴）機關年   度   案  號  南投地檢107年度偵緝字第223號等 南投地檢107年度偵緝字第223號等 南投地檢107年度毒偵字第864號等 最後事實審 法        院 中高分院 中高分院 南投地院  案        號 108年度上訴字第2552號 108年度上訴字第2552號 107年度訴字第240等號  判  決 日 期 109年2月27日 109年2月27日 108年7月4日 確定判決 法        院      最高法院     最高法院      南投地院  案        號 109年度台上字第2688號 109年度台上字第2688號 107年度訴字第240等號  判決確定日期 109年5月27日 109年5月27日 109年11月4日 （撤回上訴） 是否為得易科罰金、易服社會勞動之案件  否 否 是 備           註  南投地檢109年度執字第1428號 南投地檢109年度執字第1428號 南投地檢110年度執字第536號   編號5至8應執行有期徒刑11年6月  編號4、9曾經南投地院以107年度訴字第240、323號判決應執行有期徒刑6月   編號1至8定應執行有期徒刑12年10月（109年度執更字第626號）   
【附表】：受刑人高松榮定應執行刑案件一覽表

編           號  10 11 12 罪           名  毒品危害防制條例 毒品危害防制條例 毒品危害防制條例 宣    告     刑  有期徒刑1年10月 有期徒刑3年9月（共3次） 有期徒刑2年 犯  罪  日  期  107年4月13日 107年4月7日、 107年4月8日、 107年4月9日 107年4月16日 偵查（自訴）機關年   度   案  號  南投地檢107年度毒偵字第864號等 南投地檢107年度毒偵字第864號等 南投地檢107年度毒偵字第864號等 最後事實審 法        院 中高分院 中高分院 中高分院  案        號 109年度上訴字第725號 109年度上訴字第725號 109年度上訴字第725號  判  決 日 期 110年1月20日 110年1月20日 110年1月20日 確定判決 法        院     中高分院      中高分院      中高分院  案        號 109年度上訴字第725號 109年度上訴字第725號 109年度上訴字第725號  判決確定日期 110年2月18日 110年2月18日 110年2月18日 是否為得易科罰金、易服社會勞動之案件  否 否 否 備           註  南投地檢110年度執字第535號 南投地檢110年度執字第535號 南投地檢110年度執字第535號   編號10至12號應執行有期徒刑4年6月 執行期滿125年9月1日